【裁判字號】    97,家聲,463
【裁判日期】    980323
【裁判案由】    大陸地區判決聲請承認之裁定
【裁判全文】
臺灣高雄地方法院民事裁定             97年度家聲字第463號
聲  請  人  甲○○
相  對  人  乙○○
上當事人間聲請裁定認可大陸地區民事確定判決事件，本院裁定
如下：
    主  文
認可大陸地區福建省長樂市人民法院西元二００七年四月九日（
二００六）長民初字第一四九八號民事確定判決。
程序費用新臺幣壹仟元由相對人負擔。
    理  由
一、按在大陸地區作成之文書，經行政院設立或指定之機構或委
    託之民間團體驗證者，推定為真正；又在大陸地區作成之民
    事確定判決、民事仲裁判斷，不違背臺灣地區公共秩序或善
    良風俗者，得聲請法院裁定認可；前開規定，以在臺灣地區
    作成之民事確定裁判、民事仲裁判斷，得聲請大陸地區法院
    裁定認可或為執行名義者，始適用之，臺灣地區與大陸地區
    人民關係條例第7 條、第74條第1 項、第3 項分別定有明文
    。
二、本件聲請意旨略以：聲請人甲○○與相對人乙○○原係夫妻
    關係，後因感情破裂，經聲請人訴請大陸地區福建省長樂市
    人民法院以西元2007年4 月9 日（2006）長民初字第1498號
    民事判決兩造離婚，並於西元2007年11月20日生效，並經財
    團法人海峽交流基金會（下稱海基會）驗證屬實，爰依前開
    規定聲請裁定認可等語。
三、聲請人主張之上開事實，業據其提出福建省長樂市人民法院
    西元2007年4 月9 日（2006）長民初字第1498號民事判決暨
    其生效證明書，大陸地區福建省長樂市公證處西元2008 年7
    月24日（2008）長証內字第1613號公證書、2008年11月4 日
    （2008）長証內字第2318號之公證書，海基會民國97年10月
    27日（97）南核字第083181號、97年12月24日（97）南核字
    第101601號證明為證，堪信為真實。本院審酌上開判決書內
    容，係以兩造婚後未同居生活，未建立起夫妻感情等情為據
    ，判決准予兩造離婚，與我國民法第1052條第2 項之離婚重
    大事由相當，經核其判決內容亦與臺灣地區之公共秩序或善
    良風俗並無相違；又大陸地區業於87年1 月15日通過「最高
    人民法院關於人民法院認可台灣地區有關法院民事判決的規
    定」，並自同年5 月26日起施行，嗣在臺灣地區作成之民事
    確定裁判，已得依該規定聲請大陸地區法院裁定認可，是應
    認聲請人之聲請，於法有據，應予認可。
四、依非訟事件法第21條第2項、第24條第1項，民事訴訟法第78
    條，裁定如主文。
中    華    民    國    98    年    3     月    23    日
                  家事法庭法  官    邱泰錄
上為正本係照原本作成。
如對本裁定抗告，須於裁定送達後10日內向本院提出抗告狀。
中    華    民    國    98    年    3     月    23    日
                          書記官    廖美玲


司法院資訊處製作；財團法人民間司法改革基金會備份。
